【裁判字號】    92,易,616
【裁判日期】    920520
【裁判案由】    竊盜等
【裁判全文】
臺灣板橋地方法院刑事判決                          九十二年度易字第六一六號
    公  訴  人  臺灣板橋地方法院檢察署檢察官
    被      告  寅○○
    選任辯護人  彭永彰律師
    被      告  丑○○
右列被告等因竊盜等案件，經檢察官提起公訴（九十一年度偵字第二一三二一號、第
二一○一七號），暨移
判決如左：
    主  文
寅○○連續於夜間侵入住宅竊盜，累犯，處有期徒刑拾月。又連續故買贓物，累犯，
處有期徒刑柒月，應執行有期徒刑壹年肆月。
丑○○無罪。
    事  實
一、寅○○曾因竊盜案件，於民國八十七年七月二十三日，經臺灣高等法院以八十七
    年度上易字第三七九三號判處有期徒刑十月確定。又因竊盜及違反槍砲彈藥刀械
    管制條例案件，於八十八年五月二十八日，經本院以八十八年度易字第五五○號
    分別判處有期徒刑八月、三月，並定應執行刑為有期徒刑十月確定。前開二罪接
    續執行，嗣於八十九年二月十六日縮短刑期假釋出監，八十九年四月十五日縮刑
    期滿未經撤銷假釋而視為執行完畢。又因竊盜案件，於九十年六月五日，經臺灣
    桃園地方法院以九十年度易字第六九一號判處有期徒刑六月，如易科罰金，以三
    百元折算一日確定，嗣於九十年十月二十六日易科罰金執行完畢。詎其仍不知悔
    改，復意圖為自己不法之所有，基於竊盜之概括犯意，自九十一年八月二十三日
    上午七時三十五分許起，迄同年九月十八日上午七時許止，在臺北縣板橋市、永
    和市、中和市等地，或連續趁大門未關之機會，侵入附屬於他人公寓、大廈住宅
    之地下室（侵入住宅部分皆未據告訴），或在路旁，持隨地撿拾之石塊，敲破自
    用小客車車窗（毀損部分皆未據告訴），隨後開啟車門侵入車內，竊取車內財物
    （犯罪時間、地點、方式、被害人及所竊得財物，均詳如附表一所示），得手後
    ，隨即離去。又明知附表二所示之所購得物品皆係來源不明之贓物（上述物品皆
    係被害人於附表二所示之失竊時地遭姓名年籍不詳之人竊取），竟仍基於故買贓
    物之概括犯意，自九十一年五月中旬某日起，迄同年十月十三日止，連續在臺北
    縣三重市重新橋下之跳蚤市場，以低價向姓名年籍不詳綽號「阿林」之成年男子
    購入（犯罪時間、地點、被害人、失竊時地、購入價格及所購得物品，均詳如附
    表二所示）。嗣先於九十一年十月二十四日二十一時四十分許，在寅○○位於臺
    北縣板橋市○○街一六四巷二四號之住處，經警當場查獲，並起出附表三所示被
    害人失竊之物品；後於九十一年十一月二日二十三時許，復在上址經警查獲，並
    起出附表四所示被害人失竊之物品。
二、案經附表一編號一、四、六所示被害人丁○○、丙○○、甲○○訴由（係就竊盜
    部分）臺北縣政府警察局海山分局及臺北縣政府警察局蘆洲分局移送臺灣板橋地
    方法院檢察署檢察官偵查起訴暨臺北縣政府警察局海山分局報告臺灣板橋地方法
    院檢察署檢察官移送本院併案審理。
    理  由
壹、有罪部分：
一、竊盜部分：
（一）右揭犯罪事實，業據被告寅○○於警偵訊及本院調查、審理時自白不諱（詳臺
      灣板橋地方法院檢察署九十一年度偵字第二一三二一號偵查卷宗第十八頁、第
      八一頁、第九一頁、九十二年度偵字第二五三一號偵查卷宗第五頁反面、本院
      九十二年三月六日、三月二十五日訊問筆錄、五月六日審判筆錄），並經告訴
      人丁○○、證人癸○○、證人卯○○、告訴人丙○○、證人戊○○、告訴人甲○○於警訊或本院調查、審理中證述綦詳（詳上開九十一年度偵字第二一三二
      一號偵查卷宗第二五頁、第二八頁及其反面、第三二頁、第三七頁、第四○頁
      反面、九十二年度偵字第二五三一號偵查卷宗第十頁反面、第十二頁反面、第
      十四頁反面、第五四頁、本院九十二年三月六日訊問筆錄、五月六日審判筆錄
      ），並有丁○○、甲○○、癸○○、丙○○出具之臺北縣政府警察局海山分局
      贓物認領保管單五紙、臺北縣政府警察局受理刑事案件報案三聯單三紙附卷可
      資佐證（附於上開九十一年度偵字第二一三二一號偵查卷宗第二七頁、第三○
      頁、第三四頁、第三五頁、第三九頁、第四二頁、第四三頁、九十二年度偵字
      第二五三一號偵查卷宗第二六頁）。次者，在告訴人丁○○所有車號ＤＵ－五
      八九○號自用小客車上採獲之指紋乙枚，與被告寅○○之指紋相符，復有內政
      部警政署刑事警察局九十一年九月二十七日刑紋字第○九一○二三八六一六號
      鑑驗書在卷可稽（附於上開九十一年度偵字第二一三二一號偵查卷宗第二九頁
      ）。再者，被告寅○○於九十一年八月二十三日凌晨三時零二分二十一秒許，
      竊取被害人卯○○所有車號ＦＤ－九○八六號自用小客車內之新台幣二百餘元
      之硬幣，離去時，其背影亦經監視錄影器錄下乙節，復有照片乙幀在卷可稽（
      附於上開九十二年度偵字第二五三一號偵查卷宗第三○頁）。綜上，本件事證
      明確，被告寅○○竊盜犯行，洵堪認定，應依法論科。
二、贓物部分：
（一）訊據被告寅○○矢口否認有何故買贓物之犯行，並辯稱：前開物品係在臺北縣
      三重市重新橋下之跳蚤市場購得，惟不知係贓物云云。經查：
    (一)附表二所示之所購得物品，係附表二所示之被害人，在附表二所示之失竊時地
      ，遭姓名年籍不詳之人竊取等情，分據證人己○○、辛○○、壬○○、子○○
      、辰○○、乙○○、吳志彬於警偵訊及本院調查中證述甚詳（詳上開九十一年
      度偵字第二一三二一號偵查卷宗第八五頁反面、九十一年度偵字第二一○一七
      號偵查卷宗第九頁及其反面、第十一頁反面、第四一頁、第四四頁、第四七頁
      、第四九頁反面、第五○頁反面、九十二年度偵字第五四五號偵查卷宗第三九
      頁、第五六頁反面、本院九十二年三月六日訊問筆錄），並有子○○、辛○○
      、乙○○、壬○○、辰○○、己○○、吳志彬出具之臺北縣政府警察局、蘆洲
      分局、海山分局贓物認領保管單七紙、臺北縣政府警察局蘆洲分局受理刑事案
      件報案三聯單三紙、照片九幀在卷可憑（附於上開九十一年度偵字第二一○一
      七號偵查卷宗第十八頁、第十九頁、第二○頁、第二一頁、九十二年度偵字第
      二五三一號偵查卷宗第二七頁、第二八頁、九十二年度偵字第五四五號偵查卷
      宗第二四頁至第二七頁、第四一頁至第四二頁），是以，前開物品，皆屬遭人
      竊取之盜贓物，灼然甚明。
    (二)次者，附表二所示之所購得物品，係被告寅○○於附表二所示之犯罪時間，在
      臺北縣三重市重新橋下之跳蚤市場，以附表二所示之購入價格，向綽號「阿林
      」之成年男子購入，亦據被告寅○○於警偵訊中陳明在卷（詳上開九十一年度
      偵字第二一○一七號偵查卷宗第三○頁反面、九十二年度偵字第二五三一號偵
      查卷宗第七頁反面至第八頁反面、九十二年度偵字第五四五號偵查卷宗第三四
      頁反面至第三五頁），而被告寅○○皆無法供出出售前述物品綽號「阿林」之
      成年男子之真實姓名年籍資料及聯絡方法供本院查證，亦為被告寅○○於警訊
      及本院調查時供認無訛（詳九十一年度偵字第二一○一七號偵查卷宗第五頁反
      面、九十二年度偵字第二五三一號偵查卷宗第八頁、九十二年度偵字第五四五
      號偵查卷宗第三四頁反面至第三五頁、第五七頁、本院九十二年三月六日、三
      月二十五日訊問筆錄）。且被告寅○○購入之右開物品，多係汽車音響，而被
      告寅○○非係在一般出售汽車音響之固定商家購買前述物品，反係在臺北縣三
      重市重新橋下之跳蚤市場購入前開物品，並如前述，依經驗法則而論，汽車音
      響為高科技、精密度極高之產品，一般有理性之人，為求品質保證及日後維修
      之便利，皆會前往有固定店面之商家購買，且該商家亦會交付保證書以保證其
      出售之電腦品質無問題，乃被告寅○○仍非向一般販售之商行購買，反係向一
      真實姓名年籍不詳綽號「阿林」之成年男子購買，而不符合一般之交易習慣，
      復未索取保證書證明前述物品品質無問題，又購買之物品又皆係他人失竊之贓
      物，則被告寅○○顯有前述物品皆係來源不明之贓物之認識，顯屬無疑。至被
      告寅○○於警訊中固陳稱：附表二編號一、三所示部分，係分別於九十一年五
      月中旬、八月中旬購買云云（詳上開九十二年度偵字第五四五號偵查卷宗第三
      四頁反面至第三五頁），然被告寅○○所述上述購買贓物之時間皆早於附表二
      編號一、三所示被害人己○○、壬○○失竊物品之時間，既斯時被害人己○○
      、壬○○之物品尚未失竊，則被告寅○○自無從購買之，是以，被告寅○○此
      部分供述，顯係因記憶錯誤所為，自不足採信，從而，被告寅○○自係於不詳
      時地，故買附表二編號一、三所示之所購得物品，自屬無疑，附此敘明。
    (三)綜上，被告寅○○上開所辯，無非係事後畏罪卸責之詞，委無可採。本件事證
      已甚明確，被告寅○○贓物犯行，亦洵堪認定。
三、核被告寅○○如附表一編號一、二、四、五、六所為，皆係犯刑法第三百二十條
    第一項之竊盜罪。次按刑法第三百二十一條第一項第一款之夜間侵入住宅竊盜罪
    ，其所謂「住宅」，乃指人類日常居住之場所而言，公寓亦屬之，且地下停車場
    原雖僅提供各住戶停放車輛使用，然就公寓之整體而言，該停車場可謂構成其公
    寓之一部分，與公寓有密切不可分之關係，臺灣高等法院八十六年度上易字第三
    一八九號判決意旨可資參照。從而，核被告寅○○如附表一編號三所示，係犯同
    法第三百二十一條第一項第一款之於夜間侵入住宅竊盜罪。另其如附表二編號一
    至七所為，皆係犯同法第三百四十九條第二項之故買贓物罪。其先後六次竊盜、
    於夜間侵入住宅竊盜罪及七次故買贓物罪，均係時間緊接，所犯又係犯罪構成要
    件相同之罪名，顯各係基於概括犯意反覆為之，皆為連續犯，均應依同法第五十
    六條之規定論以一罪之於夜間侵入住宅竊盜及故買贓物罪，並皆加重其刑。再其
    所犯上開二罪間，犯意各別，罪名互異，應分論併罰。至公訴人雖未敘及被告寅
    ○○亦有附表一編號三、四所示竊盜犯行；附表二編號一至三、五至七所示故買
    贓物犯行，惟此部分與公訴人起訴部分，有連續犯之裁判上一罪關係，為起訴之
    效力所及，竊盜部分並經移送併辦，本院自得併予審理。第查：被告寅○○曾因
    竊盜案件，於八十七年七月二十三日，經臺灣高等法院以八十七年度上易字第三
    七九三號判處有期徒刑十月確定。又因竊盜及違反槍砲彈藥刀械管制條例案件，
    於八十八年五月二十八日，經本院以八十八年度易字第五五○號分別判處有期徒
    刑八月、三月，並定應執行刑為有期徒刑十月確定。前開二罪接續執行，嗣於八
    十九年二月十六日縮短刑期假釋出監，八十九年四月十五日縮刑期滿未經撤銷假
    釋而視為執行完畢。又因竊盜案件，於九十年六月五日，經臺灣桃園地方法院以
    九十年度易字第六九一號判處有期徒刑六月，如易科罰金，以三百元折算一日確
    定，嗣於九十年十月二十六日易科罰金執行完畢，有臺灣高等法院被告全國前案
    紀錄表乙紙在卷足憑，其於受有期徒刑執行完畢，五年以內再犯有期徒刑以上刑
    之本罪，為累犯，應依刑法第四十七條之規定加重其刑，並遞加之。爰審酌被告
    寅○○年僅三十二歲，年輕力壯，不思戮力工作，反思不勞而獲，短短數月間，
    即連續為六次竊盜犯行、七次故買贓物犯行，危害社會治安不淺，前有多次竊盜
    前科，仍不知悔改，復犯罪名相同之竊盜罪，行為甚為可議，兼衡其坦承竊盜犯
    行、否認故買贓物之犯後態度，其竊取財物之價值，故買贓物造成竊盜歪風，並
    增加盜贓物尋回難度增高，暨其犯罪動機、目的、手段、犯罪所生危害等一切情
    狀，分別量處如主文所示之刑，並定其應執行刑。
四、至臺灣板橋地方法院檢察署檢察官移送併辦之九十二年度偵字第五四五號、第二
    五三一號卷宗，其意旨另認被告寅○○復竊取附表二編號一、二、三、五、六所
    示之財物，惟附表二編號一、二、三、五、六所示之財物，係被告寅○○基於故
    買贓物之犯意故買之，已如前述，從而，臺灣板橋地方法院檢察署檢察官此部分
    所認容有誤會，惟此部分與公訴人起訴並經本院論罪科刑之附表二編號四所示故
    買贓物部分，有連續犯之裁判上一罪關係，業如前述，本院自得併予審理，併此
    敘明。
貳、無罪部分：
一、公訴意旨另以：被告丑○○與被告寅○○基於犯意聯絡，共同為附表一編號五、
    六所示之竊盜犯行，因認被告丑○○亦涉有刑法第三百二十條第一項之竊盜罪嫌
    云云。
二、按犯罪事實應依證據認定之，無證據不得推定其犯罪事實。又不能證明被告犯罪
    者，應諭知無罪之判決，刑事訴訟法第一百五十四條、第三百零一條第一項前段
    分別定有明文。又認定不利於被告之事實，須依積極證據，苟積極證據不足為不
    利於被告事實之認定時，即應為有利於被告之認定，更不必有何有利之證據。再
    共同被告所為不利於己之陳述，固得採為其他共同被告犯罪之證據，惟此項不利
    之陳述，須無瑕疵可指，而就其他方面調查，又與事實相符，始得採為其他共同
    被告犯罪事實之認定，而共同被告所為不利於己之供述，固得採為其他共同被告
    犯罪之證據，惟此項不利之供述，依刑事訴訟法第一百五十六條第二項規定，仍
    應調查其他必要之證據，以察其是否與事實相符，自難專憑此項供述，為其他共
    同被告犯罪事實之認定。最高法院三十年上字第八一六號、四十六年台上字第四
    一九號、八十七年度台上字第四三九七號分別著有判例、判決可資參照。
三、訊據被告丑○○迭於警偵訊及本院調查中皆堅詞否認有何公訴人所指之竊盜犯行
    ，並辯稱：九十一年八月二十七日、九月十八日案發當時，伊均與配偶庚○○同
    在住處，並未與被告寅○○外出竊盜等語。而公訴人認被告丑○○涉有上開罪嫌
    ，無非係以同案被告寅○○之指述及被害人周大慶、甲○○之證述為其論據基礎
    。經查：
（一）被告丑○○於九十一年八月二十七日、九月十八日案發當時，確與配偶庚○○
      同在住處之事實，業據證人庚○○於本院調查中證述屬實（詳本院九十二年三
      月二十五日訊問筆錄），是以，被告丑○○此部分供述，尚非不可採信。
（二）至被害人周大慶、朱大駿雖證述其二人所有之物品，於附表一編號五、六所示
      之犯罪時間、地點失竊等情，雖如前述，然其二人上開證述，僅足以證明其二
      人所有之物品失竊，尚無法資為前開物品即係被告丑○○竊取之證據，自屬無
      疑。
（三）再同案被告寅○○雖於警偵訊及本院調查、審理中皆堅指附表一編號五、六所
      示之竊盜犯行，係與被告丑○○共同為之云云（詳上開九十一年度偵字第二一
      三二一號偵查卷宗第十八頁及其反面、第八一頁、第九一頁、本院九十二年三
      月六日、三月二十五日訊問筆錄、五月六日審判筆錄），然此部分除同案被告
      寅○○之供述外，別無其他證據如在被告丑○○住處扣得被害人戊○○、甲○○失竊之財物為證，揆諸上開判例意旨說明，自不能僅以同案被告寅○○之供
      述，即遽為被告丑○○有罪之證據，亦屬無疑。
四、綜上，公訴人所舉之證據尚不足證明被告丑○○犯罪，此外，復查無其他積極證
    據足以證明被告丑○○有何公訴人所指之竊盜犯行，應屬不能證明被告丑○○犯
    罪，本院自應為諭知其無罪之判決。
據上論斷，應依刑事訴訟法第二百九十九條第一項前段、第三百零一條第一項前段，
刑法第五十六條、第三百二十一條第一項第一款、第三百四十九條第二項、第五十一
條第五款、第四十七條，罰金罰鍰提高標準條例第一條前段，判決如主文。
本案經檢察官徐名駒到庭執行職務。
中      華      民      國      九十二      年    五    月    二十      日
                                  臺灣板橋地方法院刑事第四庭
                                          法  官  游  秀  雯
右正本證明與原本無異。
如不服本判決，應於判決送達後十日內，向本院提出上訴狀。
                                          書記官  陳  姿  利
中      華      民      國      九十二      年    五    月    二十八    日
附錄本案論罪科刑法條全文：
刑法第三百二十一條
犯竊盜罪而有左列情形之一者，處六月以上五年以下有期徒刑：
一  於夜間侵入住宅或有人居住之建築物、船艦，或隱匿其內而犯之者。
二  毀越門扇、牆垣或其他安全設備而犯之者。
三  攜帶兇器而犯之者。
四  結夥三人以上而犯之者。
五  乘火災、水災或其他災害之際而犯之者。
六  在車站或埠頭而犯之者。
前項之未遂罰之。
刑法第三百四十九條
收受贓物者，處三年以下有期徒刑、拘役或五百元以下罰金。
搬運、寄藏、故買贓物或為擔保者，處五年以下有期徒刑、拘役或科或併科一千元以
下罰金。
因贓物變得之財物，以贓物論。
附表一：竊盜部分
┌──┬────┬──────────┬───┬───────┬─────
│編號│犯罪時間│犯罪地點及方式      │被害人│竊得財物      │所犯法條
├──┼────┼──────────┼───┼───────┼─────
│一  │九十一年│趁大門未關，侵入臺北│丁○○│國際牌衛星導航│刑法第三百
│    │八月二十│縣板橋市○○路○段三│      │器乙台（含主機│二十條第一
│    │三日七時│一一號地下一樓停車場│      │一台、液晶顯示│項之竊盜罪
│    │三十五分│，持隨地撿拾之石塊，│      │器一台及吸頂電│。
│    │許。    │敲破丁○○所有車號Ｄ│      │視一台），起訴│
│    │        │Ｕ－五八九○號自用小│      │書誤載為僅失竊│
│  │        │客車車窗，隨後開啟車│      │國際牌衛星導航│
│    │        │門侵入車內，竊取車內│      │伸縮液晶顯示器│
│    │        │財物。              │      │台。          │
├──┼────┼──────────┼───┼───────┼─────
│二  │九十一年│趁大門未關，侵入臺北│癸○○│KEWOOD主機一台│同右。
│    │八月二十│縣板橋市○○街二三巷│      │、音響擴大機一│
│    │三日九時│八弄十九號地下一樓停│      │台及ＣＤ片八十│
│    │許。    │車場，持隨地撿拾之石│      │片。          │
│    │        │塊，敲破癸○○所有車│      │              │
│    │        │號ＤＺ－○九一六號自│      │              │
│    │        │用小客車車窗，隨後開│      │              │
│    │        │啟車門侵入車內，竊取│      │              │
│    │        │車內財物。          │      │              │
├──┼────┼──────────┼───┼───────┼─────
│三  │九十一年│趁大門未關，侵入臺北│卯○○│新台幣二百餘元│刑法第三百
│    │八月二十│縣板橋市○○街二三巷│      │之硬幣。      │二十一條第
│    │三日凌晨│八弄地下室停車場，拾│      │              │一項第一款
│    │三時零二│隨地撿拾之石塊，敲破│      │              │之於夜間侵
│    │分二十一│卯○○所有車號ＦＤ－│      │              │入住宅竊盜
│    │秒許之夜│九○八六號小客車車窗│      │              │罪。
│    │間。    │玻璃，隨後開啟車門侵│      │              │
│    │        │入車內，竊取車內財物│      │              │
│    │        │。                  │      │              │
├──┼────┼──────────┼───┼───────┼─────
│四  │九十一年│趁大門未關，侵入臺北│丙○○│高速公路回數票│刑法第三百
│    │八月二十│縣板橋市○○路○段三│      │一本（十張）、│二十條第一
│    │三日上午│一一號地下室停車場，│      │餅乾一盒、咖啡│項之普通竊
│    │九時許。│持隨地撿持之石塊，敲│      │券。          │盜罪。
│    │        │破丙○○所有車號ＣＺ│      │              │
│    │        │－四七二一號小客車車│      │              │
│    │        │窗玻璃，隨後開啟車門│      │              │
│    │        │侵入車內，竊取車內財│      │              │
│    │        │物。                │      │              │
├──┼────┼──────────┼───┼───────┼─────
│五  │九十一年│在臺北縣永和市○○路│戊○○│戊○○配偶林意│同右。
│    │八月二十│二三六巷八弄二五之二│      │臻所有（起訴書│
│    │七日三時│號前，持隨地撿持之石│      │誤載為戊○○所│
│    │許。    │塊，敲破戊○○所有車│      │有）之香奈爾咖│
│    │        │號六Ａ－二六五八號自│      │啡色手皮包一個│
│    │        │用小客車車窗，隨後開│      │（內有新台幣二│
│    │        │啟車門侵入車內，竊取│      │千元、林意臻身│
│    │        │車內財物。          │      │分證一張、臺灣│
│    │        │                    │      │中小企銀金融卡│
│    │        │                    │      │一張、富邦商業│
│    │        │                    │      │銀行信用卡一張│
│    │        │                    │      │、花旗商業銀行│
│    │        │                    │      │信用卡一張、玉│
│    │        │                    │      │山商業銀行信用│
│    │        │                    │      │卡一張、戊○○│
│    │        │                    │      │身分證影本一張│
│    │        │                    │      │）。          │
├──┼────┼──────────┼───┼───────┼─────
│六  │九十一年│趁大門未關，侵入臺北│甲○○│皇家電話維修單│同右。
│    │九月十八│縣中和市○○街九三號│      │一張、回數票二│
│    │日七時許│地下一樓停車場，持隨│      │張、充電器一組│
│    │        │地撿拾之石塊，敲破朱│      │、耳機聽筒一組│
│    │        │大慶所有車號Ｔ二－五│      │、ＣＤ音響主機│
│    │        │四四七號自用小客車車│      │、行動電話一支│
│    │        │窗，隨後開啟車門侵入│      │、ＣＤ數片。  │
│    │        │車內，竊取車內財物。│      │              │
└──┴────┴──────────┴───┴───────┴─────
附表二：故買贓物部分
┌──┬────┬─────┬────────┬───────┬─────
│編號│犯罪時間│犯罪地點  │被害人及失竊時地│購入價格（新台│所犯法條
│    │        │          │              │幣）及所購得物│
│    │        │          │                │品            │
├──┼────┼─────┼────────┼───────┼─────
│一  │不詳。  │臺北縣三重│己○○          │以一萬元之代價│刑法第三百
│    │        │市重新橋下│九十一年九月十七│購入SONY加率擴│四十九條第
│    │        │之跳蚤市場│日零時許，在臺北│音器一台。    │二項之故買
│    │        │。        │縣板橋市○○路四│              │贓物罪。
│    │        │          │三三巷二九號前，│              │
│    │        │          │遭姓名年籍不詳之│              │
│    │        │          │人竊取。        │              │
├──┼────┼─────┼────────┼───────┼─────
│二  │九十一年│同右。    │辛○○          │以一萬元之代價│同右。
│    │五月中旬│          │九十一年二月二十│購入KEWOOD換片│
│    │。      │          │四日十四時許，在│箱一台、SONY加│
│    │        │          │臺北縣板橋市環河│率擴音器一台、│
│    │        │          │快速道路光復水門│重低音揚聲器一│
│    │        │          │旁，遭姓名年籍不│台。          │
│    │        │          │詳之人竊取。    │              │
├──┼────┼─────┼────────┼───────┼─────
│三  │不詳。  │同右。    │壬○○          │以五千元之代價│同右。
│    │        │          │九十一年十月二十│購入國際牌汽車│
│    │        │          │四日九時許，在臺│音響主機一台、│
│    │        │          │北縣土城市○○路│KARAOKETNSIDE │
│    │        │          │一段一八一號旁，│影像壓縮卡一台│
│    │        │          │遭姓名年籍不詳之│、國際牌換片夾│
│    │        │          │人竊取。        │一台、KEWOODＣ│
│    │        │          │                │Ｄ箱轉換器一台│
│    │        ││                │。            │
├──┼────┼─────┼────────┼───────┼─────
│四  │九十一年│同右。    │子○○          │以二萬元之代價│同右。
│    │十月十三│          │九十一年十月十三│購入擴大機三台│
│    │日九時許│          │日凌晨，在臺北縣│（AUDIOART牌二│
│    │。      │          │新莊市○○○路七│台及FOCUS 牌一│
│    │        │          │十巷二六號地下停│台）、亞蘭德倫│
│    │        │          │車場，遭姓名年籍│太陽眼鏡一副、│
│    │        │          │不詳之人竊取。  │粉紅色ＣＤ盒（│
│    │        │          │                │含ＣＤ片）一盒│
│    │        │          │                │、銀色鑰匙圈一│
│    │        │          │                │個、音響遙控器│
│    │        │          │                │一個。        │
├──┼────┼─────┼────────┼───────┼─────
│五  │九十一年│同右。    │辰○○          │以二萬元之代價│同右。
│    │十月十三│          │九十一年十月八日│購入國際牌汽車│
│    │日。    │          │二時許，在臺北縣│音響主機一台、│
│    │        │          │板橋市○○路○段│ACPINE換片夾一│
│    │        │          │二四一號前，遭姓│台。          │
│    │        │          │名年籍不詳之人竊│              │
│    │        │          │取。            │              │
├──┼────┼─────┼────────┼───────┼─────
│六  │九十一年│同右。    │乙○○          │以二萬元之代價│同右。
│    │十月十三│          │九十一年九月九日│購入TOYOTA汽車│
│    │日。    │          │九時許，在臺北縣│音響主機一台、│
│    │        │          │板橋市○○○○道│CLAVION換片箱 │
│    │        │          │路光復水門旁，遭│一台、等化器一│
│    │        │    │姓名年籍不詳之人│台、重低音揚聲│
│    │        │          │竊取。          │器一台。      │
├──┼────┼─────┼────────┼───────┼─────
│七  │不詳。  │同右。    │吳志彬          │以不詳價格購入│同右。
│    │        │          │九十一年九月十五│PIONEER 汽車音│
│    │        │          │日十九時許，在臺│響主機一台、KE│
│    │        │          │北縣板橋市區○路│WOOD換片夾一台│
│    │        │          │第二十號停車格內│。            │
│    │        │          │，遭姓名年籍不詳│              │
│    │        │          │之人竊取。      │              │
└──┴────┴─────┴────────┴───────┴─────
附表三：
┌───┬───────────┬─────┬────┬─────────
│編號  │扣案品名              │單位及數量│所有人  │附註
├───┼───────────┼─────┼────┼─────────
│一    │AUDIOART擴大機        │二台      │子○○  │已領回（九十一年偵
│      │                      │          │        │字第二一○一七號卷
│      │                      │          │        │宗第十八頁）
├───┼───────────┼─────┼────┼─────────
│二    │FOCUS擴大機           │一台      │子○○  │已領回（同編號一）
├───┼───────────┼─────┼────┼─────────
│三    │亞蘭德倫牌太陽眼鏡    │一副      │子○○  │已領回（同編號一）
├───┼───────────┼─────┼────┼─────────
│四    │粉紅色ＣＤ盒、含ＣＤ  │一盒      │子○○  │已領回（同編號一）
├───┼───────────┼─────┼────┼─────────
│五    │鑰匙圈                │一個      │子○○  │已領回（同編號一）
├───┼───────────┼─────┼────┼─────────
│六    │音響遙控器            │一個      │子○○  │已領回（同編號一）
└───┴───────────┴─────┴────┴─────────
附表四：
┌───┬───────────┬─────┬────┬─────────
│編號  │扣案品名              │單位及數量│所有人  │附註
├───┼───────────┼─────┼────┼─────────
│一    │PANASONIC 液晶電視    │一台      │丁○○  │已領回（九十一年偵
│      │                      │          │        │字第二一三二一號卷
│      │                      │          │        │宗第二七頁）
├───┼───────────┼─────┼────┼─────────
│二    │製作音樂用ＣＤ片      │八十片    │癸○○  │已領回（九十一年偵
│      │                      │          │        │字第二一三二一號卷
│      │                      │          │        │宗第三九頁）
├───┼───────────┼─────┼────┼─────────
│三    │高速公路回數票        │十張      │丙○○  │已領回（九十二偵字
│      │                      │          │        │第二五三一號第二六
│      │                      │          │        │頁）
├───┼───────────┼─────┼────┼─────────
│四    │戊○○身分證影本      │一紙      │戊○○  │已領回（九十一年偵
│      │                      │          │        │字第二一三二一號卷
│      │                      │          │        │宗第四二頁）
├───┼───────────┼─────┼────┼─────────
│五    │高速公路回數票        │二張      │甲○○  │已領回（九十一年偵
│      │                      │          │        │字第二一三二一號卷
│      │                      │          │        │宗第三四頁）
├───┼───────────┼─────┼────┼─────────
│六    │充電器、耳機聽筒      │各一組    │甲○○  │已領回（同編號六）
├───┼───────────┼─────┼────┼─────────
│七    │皇家行動電話維修單    │一紙      │甲○○  │已領回（同編號六）
├───┼───────────┼─────┼────┼─────────
│八    │SONY加率擴音器        │一台      │己○○  │已領回（九十二年偵
│      │                      │          │        │字第五四五號卷宗第
│      │                      │          │        │二六頁）
├───┼───────────┼─────┼────┼─────────
│九    │KEWOOD換片箱          │一台      │辛○○  │已領回（九十二年偵
│      │                      │          │        │字第二五三一號卷宗
│      │                      │          │        │第二七頁）
├───┼───────────┼─────┼────┼─────────
│十    │SONY加率擴音器        │一台      │辛○○  │已領回（同編號十）
├───┼───────────┼─────┼────┼─────────
│十一  │重低音揚聲器（喇叭）  │一組      │辛○○  │已領回（同編號二十
│      │                      │          │        │四）
├───┼───────────┼─────┼────┼─────────
│十二  │PANASONIC汽車音響主機 │一台      │壬○○  │已領回（九十二年偵
│      │                      │          │        │字第五四五號卷宗第
│      │                      │          │        │二四頁）
├───┼───────────┼─────┼────┼─────────
│十三  │KARAOKE TNSIDE 影像壓 │一台      │壬○○  │已領回（同編號十二
│      │縮卡                  │          │        │）
├───┼───────────┼─────┼────┼─────────
│十四  │PANASONIC 換片夾      │一台      │壬○○  │已領回（同編號十二
│      │                      │          │        │）
├───┼───────────┼─────┼────┼─────────
│十五  │KEWOOD  ＣＤ箱轉換器  │一台      │壬○○  │已領回（同編號十二
│      │                      │          │        │）
├───┼───────────┼─────┼────┼─────────
│十六  │PANASONIC汽車音響主機 │一台      │辰○○  │已領回（九十二年偵
│      │                      │          │        │字第五四五號卷宗第
│      │                      │          │        │二五頁）
├───┼───────────┼─────┼────┼─────────
│十七  │ACPINE換片夾          │一台      │辰○○  │已領回（同編號十六
│      │                      │          │        │）
├───┼───────────┼─────┼────┼─────────
│十八  │TOYOTA汽車音響主機    │一台      │乙○○  │已領回（九十二年偵
│      │                      │          │        │字第二五三一號卷宗
│      │                      │          │      │第二八頁）
├───┼───────────┼─────┼────┼─────────
│十九  │CLAVION 換片箱        │一台      │乙○○  │已領回（同編號十八
│      │                      │          │        │）
├───┼───────────┼─────┼────┼─────────
│二十  │重低音揚聲器          │一台      │乙○○  │已領回（同編號十八
│      │                      │          │        │）
├───┼───────────┼─────┼────┼─────────
│二一  │等化器                │一台      │乙○○  │已領回（同編號十八
│      │                      │          │        │）
├───┼───────────┼─────┼────┼─────────
│二二  │PIONEER 汽車音響主機  │一台      │吳志彬  │已領回（九十二年偵
│      │                      │          │        │字第五四五號卷宗第
│      │                      │          │        │四一頁）
├───┼───────────┼─────┼────┼─────────
│二三  │KEWOOD換片夾          │一台      │吳志彬  │已領回（同編號二二
│      │                      │          │        │）
└───┴───────────┴─────┴────┴─────────


司法院資訊處製作；財團法人民間司法改革基金會備份。
